---
output:
  html_document: 
    fig_width: 9.5
    theme: flatly
---

<!-- ucitavanje biblioteka -->

```{r echo=FALSE, warning=FALSE, message=FALSE}
library(rgdal) 
library(leaflet.extras2)
library(leafpop)
library(mapview)
```

<!-- unos shp fajla -->

```{r echo=FALSE, warning=FALSE, message=FALSE, include = FALSE}
shp = readOGR(dsn="C:\\MASTER RAD\\FINALNO\\R\\GIT\\Pusumljeno_podrucje\\PODACI",layer="STATISTIKA")
```

<!-- kreiranje mapa posumljenih povrsina -->

```{r echo=FALSE, warning=FALSE, message=FALSE}
mapS2012 <- mapview(shp, zcol = "X._S2012", label = "NameASCII",
                   map.types =c('CartoDB.Positron','Esri.WorldImagery','OpenStreetMap'),
                   col.regions = RColorBrewer::brewer.pal(9, "Greens"), alpha.regions = 1,
                   layer.name = "Pošumljenost 2012",
                   popup = popupTable(
                    shp, row.numbers = FALSE, feature.id = FALSE,
                    zcol = c(
                      "NameASCII",
                      "P_OPSTINE",
                      "P_S2012",
                      "X._S2012"
                      )
                    )
                  )

mapS2015 <- mapview(shp, zcol = "X._S2015", label = "NameASCII",
                   map.types =c('CartoDB.Positron','Esri.WorldImagery','OpenStreetMap'),
                   col.regions = RColorBrewer::brewer.pal(9, "Greens"), alpha.regions = 1,
                   layer.name = "Pošumljenost 2015",
                   popup = popupTable(
                    shp, row.numbers = FALSE, feature.id = FALSE,
                    zcol = c(
                      "NameASCII",
                      "P_OPSTINE",
                      "P_S2015",
                      "X._S2015"
                      )
                    )
                  )

mapS2018 <- mapview(shp, zcol = "X._S2018", label = "NameASCII",
                   map.types =c('CartoDB.Positron','Esri.WorldImagery','OpenStreetMap'),
                   col.regions = RColorBrewer::brewer.pal(9, "Greens"), alpha.regions = 1,
                   layer.name = "Pošumljenost 2018",
                   popup = popupTable(
                    shp, row.numbers = FALSE, feature.id = FALSE,
                    zcol = c(
                      "NameASCII",
                      "P_OPSTINE",
                      "P_S2018",
                      "X._S2018"
                      )
                    )
                  )
```

<!-- PRVI DIO -->

## [*Karte pošumljenih površina opština u Srbiji za godine 2012, 2015 i 2018*]{.underline} {style="font-family:Arial"}

<p style="text-align:justify;font-family:Arial">Karte pošumljenih površina opština u Srbiji dobijene su na osnovu [*TCD*](https://land.copernicus.eu/en/products/high-resolution-layer-tree-cover-density) mapa, preuzetih sa [*Kopernikus Land monitoring servisa*](https://land.copernicus.eu/en/map-viewer). Dobijene karte predstavljaju procentualni odnos površina pošumljenog područja i površina opština, odnosno koliko su procentualno pošumljene opštine u određenoj godinu.</p>

\n

### [Izaberi kartu pošumljenonosti:]{style="font-family:Arial"} {.tabset}

#### [Pošumljenost za 2012-u]{style="font-family:Arial"}

```{r echo=FALSE, warning=FALSE, message=FALSE}
mapS2012
```

#### [Pošumljenost za 2015-u]{style="font-family:Arial"}

```{r echo=FALSE, warning=FALSE, message=FALSE}
mapS2015
```

#### [Pošumljenost za 2018-u]{style="font-family:Arial"}

```{r echo=FALSE, warning=FALSE, message=FALSE}
mapS2018
```

\n

<!-- kreiranje mapa promena -->

```{r echo=FALSE, warning=FALSE, message=FALSE}
mapPR_S_12_15 <- mapview(shp, zcol = "PR_S_12_15", label = "NameASCII",
                   map.types = c('CartoDB.Positron','Esri.WorldImagery','OpenStreetMap'),
                   col.regions = RColorBrewer::brewer.pal(9, "YlGn"), alpha.regions = 1,
                   layer.name = "Promena 2012/2015",
                   popup = popupTable(
                    shp, row.numbers = FALSE, feature.id = FALSE,
                    zcol = c(
                      "NameASCII",
                      "P_OPSTINE",
                      "P_S2012",
                      "X._S2012",
                      "P_S2015",
                      "X._S2015",
                      "PR_S_12_15"
                      )
                    )
                  )

mapPR_S_15_18 <- mapview(shp, zcol = "PR_S_15_18", label = "NameASCII",
                   map.types = c('CartoDB.Positron','Esri.WorldImagery','OpenStreetMap'),
                   col.regions = RColorBrewer::brewer.pal(9, "YlGn"), alpha.regions = 1,
                   layer.name = "Promena 2015/2018",
                   popup = popupTable(
                    shp, row.numbers = FALSE, feature.id = FALSE,
                    zcol = c(
                      "NameASCII",
                      "P_OPSTINE",
                      "P_S2015",
                      "X._S2015",
                      "P_S2018",
                      "X._S2018",
                      "PR_S_15_18"
                      )
                    )
                  )

mapPR_S_12_18 <- mapview(shp, zcol = "PR_S_12_18", label = "NameASCII",
                   map.types = c('CartoDB.Positron','Esri.WorldImagery','OpenStreetMap'),
                   col.regions = RColorBrewer::brewer.pal(9, "YlGn"), alpha.regions = 1,
                   layer.name = "Promena 2012/2018",
                   popup = popupTable(
                    shp, row.numbers = FALSE, feature.id = FALSE,
                    zcol = c(
                      "NameASCII",
                      "P_OPSTINE",
                      "P_S2012",
                      "X._S2012",
                      "P_S2018",
                      "X._S2018",
                      "PR_S_12_18"
                      )
                    )
                  )

```

\n

\
<!-- DRUGI DIO  -->

# [[*Karte promena pošumljenih površina opština u Srbiji*]{.underline}]{style="font-family:Arial"}

<p style="text-align:justify;font-family:Arial">Karte promena predstavljaju koliko puta se promenilo pošumljeno područje po opštini u zavisnosti od datih godina, odnosno koliko puta se površina pošumljenog područja jedne opštine povećala (vrednosti\>1) ili smanjila (vrednosti\<1) za određeni period. Vizuelnom poređenju karata možete pristupiti [ovde](https://jovanat3.github.io/Posumljenost_poredjene/).</p>

\n

### [Izaberi kartu promene:]{style="font-family:Arial"} {.tabset}

#### [Karta promena 2012/2015]{style="font-family:Arial"}

```{r echo=FALSE, warning=FALSE, message=FALSE}
mapPR_S_12_15
```

\n

#### [Karta promena 2015/2018]{style="font-family:Arial"}

```{r echo=FALSE, warning=FALSE, message=FALSE}
mapPR_S_15_18 
```

\n

#### [Karta promena 2012/2018]{style="font-family:Arial"}

```{r echo=FALSE, warning=FALSE, message=FALSE}
mapPR_S_12_18
```

